臺灣臺北地方法院小額民事判決
                                   110年度北建小字第1號
原      告  陳禹安

被      告  郭祖騰
上列當事人間請求給付工程款事件，於中華民國111年8月10日言
詞辯論終結，本院判決如下：
    主  文
被告應給付原告新臺幣柒萬參仟元，及自民國一百零九年三月十
三日起至清償日止，按年息百分之五計算之利息。
訴訟費用新臺幣壹仟元由被告負擔。
本判決得假執行。但被告如以新臺幣柒萬參仟元為原告預供擔保
，得免為假執行。
    事實及理由
壹、程序事項
一、按訴狀送達後，原告不得將原訴變更或追加他訴，但擴張或
    減縮應受判決事項之聲明者，不在此限，民事訴訟法第255
    條第1項第3款定有明文。查原告起訴時，原請求被告應給付
    新臺幣（下同）80,475元。嗣於本院審理中減縮聲明為：被
    告應給付原告73,000元，及自民國109年3月13日起至清償日
    止，按年息5％計算之利息，合於前揭規定，應予准許。
二、本件被告經合法通知，未於言詞辯論期日到場，查無民事訴
    訟法第386條所列各款情事，爰依原告聲請由其一造辯論而
    為判決。
貳、實體方面
一、原告主張：被告委託原告施作門牌號碼臺北市○○街00巷0弄0
    0號5樓頂樓防水工程（下稱系爭工程），原告於108年8月24
    日向被告說明施工方式，並解釋剔除是將表面防水層移除，
    而不是打掉花圃，此二種不同工法，其效果與保固期限相同
    ，但價差至少1倍以上。經被告同意後，兩造於108年9月24
    日在通訊軟體微信合意成立屋頂防水工程勞務契約（下稱系
    爭契約），約定工程款為73,000元，系爭工程已於108年10
    月9日完工，並經4個月測試，於109年2月24日確認符合被告
    要求，惟被告拒不給付工程款，原告於109年3月12日以微信
    向被告催款，被告迄未付款，為此提起本訴，並聲明：被告
    應給付原告73,000元，及自109年3月13日起至清償日止，按
    年息5％計算之利息。
二、被告則以：系爭工程價格約在68,000元至75,000元不等，其
    大部分費用是在打掉頂樓花台、找大型吊車、搬運垃圾及吊
    運太空包重新鋪地，才能有效防水。兩造於108年8月24日聯
    繫時，被告稱「75,000元不便宜，也聽不懂原告所說的剔除
    工法，被告願給原告施工，但前提是花台、女兒牆一定要挖
    開處理，因為漏水根源在花台下方與女兒牆交接處」等語，
    但原告於108年10月4日施工後，只花3天就說施工完成，並
    未拆除挖開花台、女兒牆，經被告反應，原告稱忘記，原告
    於同年10月16日返回施工，仍未拆除挖開花台就上漆，被告
    多次傳訊給原告，原告以各種理由解釋並未處理，被告願給
    付2萬元等語，資為抗辯。並聲明：原告之訴駁回。
三、本院得心證之理由
（一）按稱承攬者，謂當事人約定，一方為他方完成一定之工作，他方俟工作完成，給付報酬之契約；報酬應於工作交付時給付之，無須交付者，應於工作完成時給付之，民法第490條第1項、第505條第1項定有明文。又按原告對於自己主張之事實已盡證明之責後，被告對其主張，如抗辯其不實並提出反對之主張者，則被告對其反對之主張，亦應負證明之責，此為舉證責任分擔之原則（最高法院18年上字第2855號裁判意旨參照）。
（二）查原告主張被告委託其施作系爭防水工程，兩造於108年9
      月24日成立系爭契約，並約定工程款73,000元，原告已完
      工並確認無漏水之事實，業據其提出相關通訊軟體微信之
      對話紀錄（含施工照片)截圖為證（見本院卷第13至35頁
      、第99至123頁），被告則抗辯系爭防水工程包含拆除挖
      開花台、女兒牆，但原告並未施作等語。經查：
　　　1.依原告所提下列微信對話紀錄所示，並未有兩造合意「
        拆除挖開花台、女兒牆」之施工方式：⑴於108年8月23
        日原告稱：「室內壁癌處理含油漆30000元，另加頂樓
        花圃防水剔除重新施做加隔壁戶交界斷水施做含垃圾清
        運45000元，共計75000元!…您比較後再考慮一下再決定
        ，麻煩回覆啊!」（見本院卷第99頁）。⑵於108年8月24
        日原告稱：「跟您報告，剔除是把表面的舊防水層移除
        而不是打掉花圃」、「也就是處理表面已經失效的防水
        層」、「至於跟隔壁的交界處，要做垂直面的斷水處理
        防止側面進水」（見本院卷第101頁）。⑶於108年9月24
        日原告稱：「…所以最後總工程款就是73000，針對我們
        施工的範圍給您提供三年的保固」、「如果您也同意，
        我就安排師傅進場施工，過程都會拍照跟您報告」；被
        告稱：「可以，一切麻煩你了」（見本院卷第103頁）
        。
　　　2.另觀諸被告所提出其質疑原告施工方式之108年10月7日
        、8日、16日、17日兩造間微信對話紀錄（見本院卷第6
        7至83頁），兩造以文字訊息方式之對話內容，並無記
        載兩造合意「拆除挖開花台、女兒牆」之施工方式；而
        以通話方式進行之對話，則不知其內容為何，尚無法證
        明兩造有合意以拆除挖開花台、女兒牆之方式進行系爭
        防水工程。
　　　3.綜上，原告主張其已完成系爭防水工程且無漏水情事，
        並提出相關施工照片為證，已盡證明之責；被告固抗辯
        系爭工程依約尚包含「拆除挖開花台、女兒牆」之施工
        內容云云，惟依被告所舉證據並未能證明。是原告以其
        已完成工作而請求被告給付報酬73,000元，即屬有據。
（三）次按給付有確定期限者，債務人自期限屆滿時起負遲延責
      任，給付無確定期限者，債務人於債權人得請求給付時，
      經其催告而未為給付，自受催告時起，負遲延責任，其經
      債權人起訴而送達訴狀，或依督促程序送達支付命令，或
      為其他相類之行為者，與催告有同一之效力；遲延之債務
      ，以支付金錢為標的者，債權人得請求依法定利率計算之
      遲延利息，但約定利率較高者，仍從其約定利率，民法第
      229條第1項、第2項、第233條第1項定有明文。查系爭工
      程完工後，原告於109年3月12日以微信向被告催款，被告
      亦知原告有上開向其催款之事，此有徵信對話截圖在卷可
      證（見本院卷第85、121頁），是原告請求加計自109年3
      月13日起算之法定遲延利息即年息5％，亦屬有據。
四、從而，原告依系爭契約之法律關係，請求被告給付73,000元
    ，及自109年3月13日起至清償日止，按年息5％計算之利息，
    為有理由，應予准許。
五、本件事證已臻明確，兩造其餘攻擊防禦方法，於本判決結果
    不生影響，爰不一一論述，併此敘明。
六、本件係小額程序為被告敗訴之判決，依民事訴訟法第436條
    之20規定，應依職權宣告假執行。並依同法第392條第2項規
    定，宣告被告預供擔保，得免為假執行。
七、訴訟費用負擔之依據：民事訴訟法第78條。本件訴訟費用額
    ，依後附計算書確定如主文所示金額。
中　　華　　民　　國　　111 　年　　8 　　月　　30　　日
                              臺北簡易庭
                                  法  官  郭麗萍
以上正本證明與原本無異。
如不服本判決，須以違背法令為理由，於判決送達後20日內向本
庭（臺北市○○區○○○路0 段000 巷0 號）提出上訴狀。（須
按他造當事人之人數附繕本）。如委任律師提起上訴者，應一併
繳納上訴審裁判費。
中　　華　　民　　國　　111 　年　　8 　　月　　30　　日
                                  書記官  陳怡如
計    算    書
項    目                    金  額（新臺幣）      備  註
第一審裁判費               1,000元
合        計               1,000元

附錄：
一、民事訴訟法第436條之24第2項：
    對於小額程序之第一審裁判上訴或抗告，非以其違背法令為
    理由，不得為之。
二、民事訴訟法第436條之25：
    上訴狀內應記載上訴理由，表明下列各款事項：
    (一)原判決所違背之法令及其具體內容。
    (二)依訴訟資料可認為原判決有違背法令之具體事實。